臺灣板橋地方法院刑事判決　　　　　 100年度交簡上字第42號
上　訴　人
即　被　告　郭俊廷
上列上訴人即被告因過失傷害案件，不服本院中華民國九十九年
十二月十六日九十九年度交簡字第五三○九號第一審簡易判決（
聲請簡易判決處刑案號：九十九年度調偵字第一一四四號），提
起上訴，本院管轄之第二審合議庭判決如下：
    主      文
上訴駁回。
    事實及理由
一、本案經本院審理結果，認第一審以上訴人即被告郭俊廷犯刑
    法第二百八十四條第一項前段之過失傷害罪，依刑事訴訟法
    第四百四十九條第一項前段、第三項、第四百五十四條第二
    項，刑法第二百八十四條第一項前段、第六十二條前段、第
    四十一條第一項前段，刑法施行法第一條之一之規定，並審
    酌被告既騎乘機車參與道路交通，本應小心謹慎以維自身及
    他人之安全，竟在其得以行駛之車道已不足寬度一公尺，可
    能已緊鄰在分向限制線上或跨越分向限制線，而仍強行繞過
    前方公車行駛，並疏未注意車前狀況，禮讓行人先行而肇事
    ，其行為自應予非難，兼衡被告之素行、智識程度、本件車
    禍雙方之過失情節、告訴人受傷之情形、被告迄今仍未與告
    訴人達成和解及其犯罪後態度等一切情狀，量處拘役三十日
    ，並諭知新臺幣（下同）一千元折算一日之易科罰金折算標
    準，其認事用法及量刑均屬妥適，應予維持，並引用第一審
    簡易判決書記載之事實、理由及證據如附件所示。
二、被告上訴意旨略以：發生車禍地點，當時車流量很大，行人
    為了方便都是直接穿越馬路，伊是在車道裡面行駛沒有違規
    ，當時我車速約十公里左右，而告訴人蔡惠如突然從公車前
    面出來，伊無法煞車才撞到告訴人。當時告訴人突然從公車
    前面出現，伊一時閃避不及才撞到，伊並無過失，至於告訴
    人由原急診之新泰綜合醫院轉臺安醫院診治，並提出臺安醫
    院診斷證明書，轉診時並未通知伊，臺安醫院檢查結果是否
    即為被告所受傷害伊並無法確定云云。經查：
  (一)被告騎乘上開輕型機車行經新北市新莊區（原臺北縣新莊市
    ○○○路往中平路方向至幸福路七七二號前，因遭停在道路
    中央之公車阻擋，繞越公車行駛時，公車車側與車道中間之
    雙黃線間，寬度已不足一公尺，被告竟騎乘輕型機車，繞道
    前方公車行駛，其所能通行之道路寬度已十分狹窄，且視線
    亦因遭右側停等之公車遮蔽而有所影響，自應於通過時更加
    注意車前狀況，則被告竟疏未注意及此，並隨時採取必要之
    安全措施，而碰撞自公車前方穿越道路之告訴人，被告駕駛
    行為已未注意車前狀況之過失甚明，且撞擊告訴人致其倒地
    而受有左側脛骨平台閉鎖性骨折之傷害，所受傷害與被告之
    過失行為間具有因果關係，且告訴人穿越馬路縱有過失，亦
    不影響被告過失行為之認定等節，業經原審於判決中，引用
    相關證據詳實說明，無庸贅述。
  (二)被告於本院審理中數次，就本件肇事行為坦承其駕駛行為確
    有過失，被告在警詢初詢時亦供認：「（問為何會發生交通
    事故？）我貪快，因塞車。」等語（見九十九年度偵字第七
    四四六號卷第四頁），被告騎乘機車越過公車時，其前方視
    線即因遭公車阻擋，發生死角，而公車前會有道路來往行人
    穿越，為一般駕駛者所能預料者，被告當時竟因貪快，超越
    公車，行駛於道路中線之雙黃線間，致未注意告訴人已然穿
    越至路中雙黃線，發生撞擊致告訴人受有上揭傷害，其駕駛
    行為自有過失，其自白部分與原審判決認定相符合，亦與上
    揭推論事實符合，自足採信。其雖於審理終結前否認有過失
    行為云云，因與卷內告訴人指述、鑑定意見相左，難認屬實
    。
  (三)按刑事訴訟法第一百五十九條第一項規定，被告以外之人於
    審判外之言詞或書面陳述，除法律有規定者外，不得作為證
    據，又本條所謂「法律有規定者」，係指本法第一百五十九
    條之一至第一百五十九條之五及第二百零六條等規定，臺灣
    省臺北縣區車輛行車故鑑定委員會九十九年十月二十七日北
    縣鑑字第0985131726號函附鑑定意見書各一份，係原審於審
    理時送請鑑定者，屬刑事訴訟法第二百零六條之鑑定資料，
    為傳聞法則之例外，自有證據能力，應予說明。
  (四)至於告訴人遭撞擊後即送新泰綜合醫院急診，後再轉診至臺
    安醫院，並住院進行手術等節，業經告訴人於本院審理時結
    證明確，並有卷附之新泰綜合醫院於九十九年六月二十九日
    （99）新泰管字第990138號函及急診病歷影本、臺安醫院九
    十八年十一月三日出具之診斷證明書各一份在卷可考，被告
    未指出具體理由，指述臺安醫院之診斷證明，亦無足取。
三、綜上，被告猶執前詞提起本件上訴否認犯罪，指摘原判決之
    不當為無理由，應予駁回。
四、據上論結，應依刑事訴訟法第四百五十五條之一第一項、第
    三項、第三百七十三條、第三百六十八條，判決如主文。
本案經檢察官賴建如到庭執行職務。
中    華    民    國   100    年    4     月    19    日
                  臺灣板橋地方法院刑事第十五庭
                          審判長法  官  王綽光
                                法  官  洪珮婷
                                法  官  黃司熒
以上正本證明與原本無異。
不得上訴。
                                書記官  許清秋
中    華    民    國   100    年    4     月    25    日
附錄本案論罪科刑法條全文：
中華民國刑法第284 條
因過失傷害人者，處6 月以下有期徒刑、拘役或500 元以下罰金
；致重傷者，處1 年以下有期徒刑、拘役或500 元以下罰金。
從事業務之人，因業務上之過失傷害人者，處1 年以下有期徒刑
、拘役或1,000 元以下罰金；致重傷者，處3 年以下有期徒刑、
拘役或2,000元以下罰金。